臺灣屏東地方法院民事判決
108年度訴字第94號
原      告  蔡水江  

訴訟代理人  李慶裕  
被      告  蔡允居  
訴訟代理人  蔡慶福  
被      告  蔡雲明  
            蔡瑞元  


訴訟代理人  蔡陳彩茶
被      告  蔡春法  
            蔡有龍  

上  二 人
訴訟代理人  蔡陳金蓮
被      告  蔡瑞珠  
訴訟代理人  蔡靜芳  
被      告  蔡泰山  
            蔡泰寶  
            吳泰林  
訴訟代理人  詹賽銀  
被      告  許新安  
            許明智  
            許永群  
            蔡海進  
            蔡國興  
            許連生  
            蔡連益  


            蔡志坤  
訴訟代理人  蔡李美華

被      告  蔡坤慶  
訴訟代理人  陳莉萍  
被      告  蔡坤和  
            蔡永鴻  
訴訟代理人  許洵潤  
被      告  蔡珉棋（原名蔡德建）

訴訟代理人  陳世明律師  
            梁家豪律師
被      告  蔡林美麗

            蔡陳秀琴
訴訟代理人  王佑銘律師 
            王國論律師
被      告  蔡泰和  
            蔡福川  



訴訟代理人  蔡桂春  



被      告  蔡進明  
            蔡金印  
            李徒    
            蔡岳龍（兼蔡允吉之承受訴訟人）

訴訟代理人  蔡進清律師
被      告  李石珯  
            李石城  
            李錦隆  
            李阿堂  
            李金麗  
            李金葉  
            李宗財  
            李仁慈  
            李梅芳  
            李梅君  
            林雅慧  
            許黃秋月（許進國之承受訴訟人）

            許明吉（許進國之承受訴訟人）

            許雪鳳（許進國之承受訴訟人）

            許景信（許進國之承受訴訟人）

法定代理人  林蕙貞  
被      告  許辰儀（許進國之承受訴訟人）

            許佳瑄（許進國之承受訴訟人）

法定代理人  杜意樊  
上列當事人間請求分割共有物事件，本院於民國111年11月4日言
詞辯論終結，判決如下：
    主  文
一、被告許黃秋月、許明吉、許雪鳳、許景信、許辰儀、許佳瑄
    應就被繼承人許進國所遺坐落屏東縣○○鄉○○段000地號土地
    所有權應有部分27分之1，辦理繼承登記。
二、兩造共有坐落屏東縣○○鄉○○段000地號土地，按下列方法分
    割(如附表二所示)：
　　㈠如附圖一編號甲所示面積159.28平方公尺部分，分歸被告
      蔡泰山、蔡泰寶、吳泰林、蔡泰和取得，並按如附表二「
      分割結果」欄所示之應有部分比例維持共有。
　　㈡如附圖一編號乙所示面積299.23平方公尺部分，分歸原告
      及被告蔡岳龍取得，並按如附表二「分割結果」欄所示之
      應有部分比例維持共有。
　　㈢如附圖一編號丙所示面積33.76平方公尺部分，分歸被告蔡
      春法、蔡有龍、蔡海進、蔡國興取得，並按如附表二「分
      割結果」欄所示之應有部分比例維持共有。
　　㈣如附圖一編號丁所示面積11.26平方公尺部分，分歸被告蔡
      允居取得。
　　㈤如附圖一編號戊所示面積80.05平方公尺部分，分歸被告蔡
      金印取得。
　　㈥如附圖一編號己所示面積136.81平方公尺部分，分歸被告
      蔡陳秀琴取得。
　　㈦如附圖一編號庚所示面積164.7平方公尺部分，分歸原告、
      被告蔡允居、蔡瑞元、蔡春法、蔡有龍、蔡泰山、蔡泰寶
      、吳泰林、蔡海進、蔡國興、蔡陳秀琴、蔡泰和、蔡金印
      、李徒、蔡岳龍、李石珯、李石城、李錦隆、李阿堂、李
      金麗、李金葉、李宗財、李仁慈、李梅芳、李梅君、林雅
      慧取得，並按如附表二「道路分配比例」欄所示之應有部
      分比例維持共有。
三、前項分割結果，被告蔡陳秀琴應補償蔡泰山、蔡泰寶、吳泰
    林、蔡泰和、蔡岳龍、蔡瑞元、李徒、李石珯、李石城、李
    錦隆、李阿堂、李金麗、李金葉、李宗財、李仁慈、李梅芳
    、李梅君、林雅慧，各如附表三所示補償金額。
四、兩造共有坐落屏東縣○○鄉○○段000地號土地，按下列方法分
    割(如附表五所示)：
　　㈠如附圖三編號1所示面積156.09平方公尺部分，分歸由被告
      蔡永鴻取得。
　　㈡如附圖三編號13所示面積264.5平方公尺部分，分歸原告、
      被告蔡永鴻、蔡坤和、蔡坤慶、蔡連益、蔡志坤取得，並
      按如附表五「分割結果」欄所示之應有部分比例維持共有
      。
　　㈢如附圖三編號2所示面積153.86平方公尺部分，分歸被告蔡
      坤慶、蔡坤和取得，並按如附表五「分割結果」欄所示之
      應有部分比例維持共有。
　　㈣如附圖三編號3所示面積153.89平方公尺部分，分歸被告蔡
      連益取得。
　　㈤如附圖三編號4所示面積153.93平方公尺部分，分歸原告取
      得。
　　㈥如附圖三編號5所示面積153.96平方公尺部分，分歸被告蔡
      志坤取得。
　　㈦如附圖三編號6所示面積145.91平方公尺及如附圖一編號14
      所示面積358.9平方公尺部分，分歸被告蔡林美麗取得。
　　㈧如附圖三編號11所示面積189.19平方公尺部分，分歸被告
      許明智取得。
　　㈨如附圖三編號7所示面積241.43平方公尺部分，分歸被告許
      永群取得。
　　㈩如附圖三編號8所示面積201.92平方公尺部分，分歸被告許
      新安取得。
　　如附圖三編號9所示面積240平方公尺及如附圖一編號10所
      示面積187.98平方公尺部分，分歸被告蔡瑞珠取得。
　　如附圖三編號12所示面積201.9平方公尺部分，分歸被告許
      黃秋月、許明吉、許雪鳳、許景信、許辰儀、許佳瑄公同
      共有。
　　如附圖三編號15所示面積254.84平方公尺部分，分歸被告
      蔡福川取得。
　　如附圖三編號17所示面積110.53平方公尺部分，分歸被告
      蔡海進、蔡國興取得，並按如附表五「分割結果」欄所示
      之應有部分比例維持共有。
　　如附圖三編號16所示面積110.53平方公尺及如附圖一編號2
      3所示面積331.94平方公尺部分，分歸被告許連生取得。
　　如附圖三編號18所示面積250.92平方公尺部分，分歸被告
      蔡春法、蔡有龍取得，並按如附表五「分割結果」欄所示
      之應有部分比例維持共有。
　　如附圖三編號16-1所示面積110.53平方公尺及如附圖一編
      號24所示面積43.85平方公尺部分，分歸被告蔡岳龍取得
      。
　　如附圖三編號19-1所示面積178.99平方公尺部分，分歸被
      告蔡允居取得。
　　如附圖三編號20所示面積181.66平方公尺部分，分歸被告
      蔡進明取得。
　　如附圖三編號21所示面積390.12平方公尺部分，分歸被告
      蔡瑞元取得。
　　如附圖三編號22-3所示面積68.88平方公尺部分，分歸被告
      蔡泰山取得。
　　如附圖三編號22-1所示面積100平方公尺部分，分歸被告蔡
      泰寶取得。
　　如附圖三編號22-2所示面積100平方公尺部分，分歸被告吳
      泰林取得。
　　如附圖三編號22-3所示面積173.62平方公尺部分，分歸被
      告蔡棋取得。
　　如附圖三編號25所示面積121.1平方公尺部分，分歸被告蔡
      陳秀琴取得。
　　如附圖三編號19所示面積241.29平方公尺及如附圖一編號2
      7所示面積667.05平方公尺部分，分歸由原告、被告蔡允
      居、蔡瑞元、蔡春法、蔡有龍、蔡瑞珠、蔡泰山、蔡泰寶
      、吳泰林、許新安、許明智、許永群、蔡海進、蔡國興、
      許連生、蔡連益、蔡志坤、蔡坤慶、蔡坤和、蔡永鴻、蔡
      珉棋、蔡林美麗、蔡陳秀琴、蔡福川、蔡進明、蔡岳龍、
      許黃秋月、許明吉、許雪鳳、許景信、許辰儀、許佳瑄取
      得，並按如附表二「道路分配比例」欄所示之應有部分比
      例維持共有。
　　如附圖三編號26所示面積102.88平方公尺部分，應予變價
      分割，所得價金按如附表一「661地號土地」欄所示兩造
      應有部分比例分配之。
五、前項分割結果，原告、被告蔡永鴻、蔡坤和、蔡坤慶、蔡連
    益、蔡志坤、蔡林美麗、許永群、許進國、蔡福川、蔡進明
    、蔡瑞元、蔡泰山、蔡棋、蔡陳秀琴應補償被告許明智、
    許新安、蔡瑞珠、蔡海進、蔡國興、許連生、蔡春法、蔡有
    龍、蔡岳龍、蔡允居、蔡泰寶、吳泰林，各如附表六所示補
    償金額。
六、訴訟費用由兩造按如附表一「訴訟費用負擔比例」欄所示比
    例負擔。
    事實及理由
壹、程序部分 
一、按當事人死亡者，訴訟程序在有繼承人承受其訴訟以前，當
    然停止，民事訴訟法第168條定有明文。他造當事人，亦得
    聲明承受訴訟，同法第175條第2項亦有明定。查本件被告蔡
    允吉於訴訟繫屬中之民國110年1月15日死亡，被告蔡岳龍為
    其繼承人，有戶籍謄本戶及繼承系統表在卷可稽（見本院卷
    四第227、233頁、第225頁），則原告聲明由蔡岳龍承受訴
    訟（見本院卷四第223頁），核無不合，應予准許。又許進
    國於訴訟繫屬中之111年8月21日死亡，許黃秋月、許明吉、
    許雪鳳、許景信、許辰儀、許佳瑄為其繼承人，有戶籍謄本
    及繼承系統表在卷可稽（見本院卷六第25至35頁、第21頁）
    ，則原告聲明由其等承受訴訟（見本院卷六第19頁），核無
    不合，亦應予准許
二、次按訴訟繫屬中為訴訟標的之法律關係，雖移轉於第三人，
    於訴訟無影響，民事訴訟法第254條第1項定有明文。查原共
    有人蔡雲明於訴訟繫屬中之107年12月13日，將其就坐落屏
    東縣○○鄉○○段000地號土地（下稱系爭661地號土地）所有權
    應有部分6000分之241移轉登記予蔡福川、蔡進明（見本院
    卷一第13頁、卷四第483至485頁、第517頁），另原共有人
    蔡瑞元於訴訟繫屬中之110年11月11日，將系爭661地號土地
    所有權應有部分之其中193分之1移轉登記予蔡陳秀琴（見本
    院卷四第473、485頁、第521頁），依前開說明，於訴訟並
    無影響，惟受移轉應有部分之被告蔡福川、蔡進明、蔡陳秀
    琴既為本件當事人，為符合所有權之現況，爰以移轉登記後
    系爭土地共有人應有部分之比例，為分割之依據。
三、末按訴狀送達後，原告不得將原訴變更或追加他訴。但被告
    同意者、不甚礙被告之防禦及訴訟之終結者，不在此限，民
    事訴訟法第255條第1項第1、7款分別定有明文。查本件原告
    原起訴請求分割系爭661地號土地及同段662地號土地，嗣於
    起訴狀送達後，追加請求分割同段660地號土地（系爭660地
    號土地，見本院卷三第203頁及卷四第35頁），而到庭被告
    均表示同意（見本院卷四第36頁），且原告追加請求分割系
    爭660地號土地有助於解決紛爭，亦不甚礙被告之防禦及訴
    訟之終結，揆諸前揭規定，應予准許。 
四、本件除被告蔡春法、蔡有龍、蔡瑞珠、許連生、蔡志坤、蔡
    坤和、蔡永鴻、蔡珉棋、蔡陳秀琴、蔡福川、蔡岳龍以外，
    其餘被告經合法通知，均未於最後言詞辯論期日到場，核無
    民事訴訟法第386條所列各款情形，爰依原告之聲請，由其
    一造辯論而為判決。
貳、實體部分　　　　
一、原告主張：兩造共有系爭660地號土地及系爭661地號土地（
    下合稱系爭2筆土地），各共有人之應有部分如附表一「應
    有部分比例」欄所示，且系爭2筆土地並無因其使用目的而
    有不能分割之情形，共有人間亦未以契約訂有不分割之期限
    ，惟其分割方法不能協議決定。又共有人許進國已於111年8
    月21日死亡，其繼承人為被告許黃秋月、許明吉、許雪鳳、
    許景信、許辰儀、許佳瑄，迄未辦理繼承登記。爰依民法第
    823條及第824條規定，提起本件訴訟，請求被告許黃秋月、
    許明吉、許雪鳳、許景信、許辰儀、許佳瑄，就被繼承人許
    進國所遺系爭661地號土地所有權應有部分27分之1，辦理繼
    承登記，並請求按如主文第2項所示方法分割系爭660地號土
    地，以及如附表四及附圖二所示方法（下稱「方案一」，附
    圖二即本院卷五第326頁）分割系爭661地號土地等情，並聲
    明：㈠如主文第1項所示㈡兩造共有系爭土地，准予分割。
二、被告方面：
(一)被告蔡春法、蔡有龍、蔡瑞珠、許連生、蔡志坤、蔡坤和、
    蔡永鴻、蔡岳龍、蔡連益均陳稱：主張按如主文第2項所示
    方法分割系爭660地號土地，並按「方案一」所示方法分割
    系爭661地號土地等語，並聲明：同意分割。
(二)被告蔡福川陳稱：主張按「方案一」所示方法分割系爭661
    地號土地，但鑑價報告對於其分得部分之土地之鑑價過高，
    應以市價來鑑價等語，並聲明：同意分割。
(三)被告蔡林美麗陳稱：主張按鑑定報告之乙方案及如本院卷三
    第8頁所示之分割方法（見本院卷三第45至46頁，下稱「方
    案二」）所示方法分割系爭661地號土地等語，並聲明：同
    意分割。
(四)被告蔡珉棋、蔡泰山、蔡泰寶、吳泰林陳稱：主張如主文第
    4項所示方法(下稱「方案三」)分割系爭661地號土地等語，
    並聲明：同意分割。
(五)被告蔡陳秀琴陳稱：主張按如主文第2項所示方法分割系爭6
    60地號土地，並按「方案三」所示方法分割系爭661地號土
    地等語，並聲明：同意分割。
(六)其餘被告均未於言詞辯論期日到場，亦均未提出書狀作任何
    聲明或陳述。
三、本院得心證之理由：
(一)按各共有人，除法令另有規定外，得隨時請求分割共有物。
    但因物之使用目的不能分割或契約訂有不分割之期限者，不
    在此限，民事訴訟法第823條第1項定有明文。查系爭2筆土
    地均為琉球風景特定計畫內之住宅區，其共有人及應有部分
    比例各如附表一「應有部分」欄所示，有土地登記謄本及土
    地使用分區證明書附卷可稽（見本院卷三第207頁及卷四第4
    25至437頁、第473至485頁），堪信為實在。又系爭2筆土地
    依其使用目的並無不能分割之情形，共有人間亦未以契約訂
    有不分割之期限，惟其分割方法迄不能協議決定，且共有人
    許進國於111年8月21日死亡，其繼承人為被告許黃秋月、許
    明吉、許雪鳳、許景信、許辰儀、許佳瑄等情，為原告及到
    場之被告所不爭執，並有土地登記謄本、戶籍謄本、繼承系
    統表家事事件公告查詢結果（見本院卷四第477頁、卷六第2
    5至35頁、第21頁、第59頁）。從而，原告請求被告許黃秋
    月、許明吉、許雪鳳、許景信、許辰儀、許佳瑄就其被繼承
    人許進國所遺系爭661地號土地所有權應有部分27分之1辦理
    繼承登記，並請求分割系爭2筆土地，於法即無不合，應予
    准許。
(二)次按共有物之分割，依共有人協議之方法行之，分割之方法
    不能協議決定，或於協議決定後因消滅時效完成經共有人拒
    絕履行者，法院得因任何共有人之請求，命為下列之分配：
    一、以原物分配於各共有人。但各共有人均受原物之分配顯
    有困難者，得將原物分配於部分共有人。二、原物分配顯有
    困難時，得變賣共有物，以價金分配於各共有人；或以原物
    之一部分分配於各共有人，他部分變賣，以價金分配於各共
    有人。以原物為分配時，如共有人中有未受分配，或不能按
    其應有部分受分配者，得以金錢補償之。以原物為分配時，
    因共有人之利益或其他必要情形，得就共有物之一部分仍維
    持共有，民法第824條第2項、第3項、第4項分別定有明文。
    又裁判分割共有物，屬形成判決，法院定共有物之分割方法
    ，應斟酌各共有人之意願、共有物之性質、經濟效用、共有
    土地之使用現況，並顧及分割後全體之通路及全體共有人之
    利益等，而本其自由裁量權為公平合理之分配，不受當事人
    聲明、主張或分管約定之拘束；必於原物分配有困難者，始
    予變賣，以價金分配於各共有人（最高法院70年度台上字第
    3468號、98年度台上字第2058號裁判參照）。茲就系爭2筆
    土地之分割方法，逐一論述如下：
(三)系爭2筆土地現況：
　　系爭661地號土地臨寬約3公尺之道路，其往北有一空地，再
    往北有3樓及1樓建物，現為彩茶花園民宿，門牌號碼為復興
    路28之1號；往北有約3公尺通行道路貫穿系爭661地號土地
    ；往北有一磚造平房，門牌號碼為復興路32之3號，其後連
    接另一平房，門牌號碼為復興路32之2號；其對面則係磚造
    古厝及鐵皮屋；系爭661地號土地中央，有2樓建物，無門牌
    號碼，現為全德民宿；全德民宿北方，有一磚造古厝；系爭
    661地號土地最東邊為朝龍寺，朝龍寺前方有鋪設水泥地，
    朝龍寺左、右側各有一磚造平房。系爭660土地如本院卷四
    第23頁複丈成果圖所示，編號乙部分上有平房1棟，編號己
    、庚、辛部分上亦有平房1棟，編號壬部分為道路上等情，
    為兩造所不爭執，並經本院先後會同屏東縣東港地政事務所
    測量員到場勘測屬實，製有勘驗筆錄及107年10月18日屏港
    地二字第10730902300號函附「複丈成果圖」及110年2月20
    日屏港地二字第11030093200號函附「複丈成果圖」等件在
    卷足憑（見本院卷一第114至130、134至136頁及本院卷四第
    145至153、251頁），堪信為實在。
(四)系爭661地號土地分割方法：
　1.關於系爭661地號土地，除被告蔡泰山、蔡泰寶、吳泰林、
    蔡珉棋、蔡陳秀琴主張按「方案三」所示方法分割，被告許
    連生主張按「方案一」所示方法分割，有所不同外，其餘部
    分分割方法(即附圖二、附圖三所示編號1至21、24部分)均
    屬相同，且其餘共有人對於受分配之土地均表示同意或無意
    見或未表示反對。本院審酌按「方案三」所示方法分割，與
    目前各共有人占有使用土地之情形大致相符，可保留土地上
    之建物，且私設道路之面積較「方案一」所示分割方法為少
    (即無須將如附圖二所示編號24-5部分面積30.15平方公尺作
    為道路使用)，各共有人受分配使用之面積較多，以減少共
    有人間之損害。復參以被告蔡泰山、蔡泰寶、吳泰林、蔡珉
    棋按「方案一」所示方法分割，其受分配土地之臨路寬度過
    於狹窄，顯與周圍臨路情況不相當，且將使被告蔡珉棋受分
    配土地割裂為如附圖二所示編號22-4、24-2、24-3部分之土
    地，散於兩處，互不毗連，而無法集中為整體之運用，自非
    適宜。至被告許連生雖稱系爭661地號土地按「方案三」所
    示方法分割，與其應有部分換算之土地面積，尚不足分配12
    6.08平方公尺等語，惟經本院詢問其是否願受分配如附圖三
    所示編號26部分面積102.88平方公尺，被告許連生亦稱不願
    意受分配該部分土地(見本院卷六第52頁)，自難單以其受分
    配面積不足，即率認「方案三」所示方法不公平。再者，系
    爭661地號土地如附圖三所示編號26部分面積102.88平方公
    尺，現為空地，亦臨系爭660地號土地上之私設道路，且原
    告及到場被告均表示無意願單獨受分配該部分土地，則被告
    蔡珉棋主張將該部分變價分割所得價金由各共有人按原應有
    部分比例受分配，對已表示意見之原告及到場被告亦無不利
    益。又變賣共有物時，除買受人為共有人外，共有人仍有依
    相同條件優先承買之權（民法第824條第7項參照），則上開
    附圖三所示編號26部分土地，既已足夠作為建築基地之用，
    尚不因此減低建商或他人承買之意願，其價值應不致減損，
    且於系爭土地依法強制執行程序拍賣變賣於非共有人時，共
    有人尚有依法行使優先承買權機會，故認將系爭661地號土
    地如附圖三所示編號26部分面積102.88平方公尺予以變價分
    割，亦屬合理適當。至被告蔡林美麗雖提出「方案二」(即
    如本院卷三第8頁所示之分割方法)，惟倘依該分割方法，被
    告蔡林美麗所受分配如本院卷三第8頁所示編號6部分土地，
    其面積明顯大於如本院卷三第8頁所示編號1至5部分土地，
    臨路寬度亦較上開編號1至5部分土地寬敞，對受分配編號1
    至5部分土地之原告及被告蔡永鴻、蔡坤和、蔡坤慶、蔡連
    益顯然不公，且依「方案三」所示分割方法，被告蔡林美麗
    受分配如附圖三所示編號6部分，其西南側均臨路，係屬較
    好之地理位置，兩相比較之下，自難認「方案二」公允。從
    而，本院權衡系爭661地號土地現有使用狀況、土地使用分
    區、位置、兩造分割前後及分割方法之利弊得失等一切情狀
    ，因認將系爭661地號土地按「方案三」即如主文第4項所示
    方法分割，較為公平適當，爰依此方法分割系爭661地號土
    地。
　2.又按以原物為分配時，如共有人中有未受分配，或不能按其
    應有部分受分配者，得以金錢補償之。民法第824條第3項定
    有明文。又法院裁判分割共有物，除應斟酌各共有人之利害
    關係，及共有物之性質外，尚應斟酌共有物之價格，倘共有
    人中有不能按其應有部分受分配，或所受分配之不動產，其
    價格不相當時，法院非不得命以金錢補償之（最高法院57年
    台上字第2117號判例意旨參照）。本件按如主文第4項所示
    之方法分割，兩造所受分配之增減面積如附表五「增減面積
    」欄所示，可知部分共有人未受分配，部分共有人受分配之
    土地，與其原應有部分折算之面積有所增減，依上開規定自
    有金錢補償之必要。又關於計算金錢補償之標準，經本院徵
    詢兩造意見後，囑託研揚不動產估價師事務所鑑定分割後各
    筆土地之價值，並製作鑑定報告(下稱系爭鑑定報告)，但因
    上開「方案三」所示分割方法係於鑑定後始提出，且原告及
    到場被告均表示無意願再重新鑑定(見本院卷五第273、274
    頁及卷六第50頁)。復參以關於「方案三」所示分割方法，
    就附圖三所示編號1至21、24部分土地，因該部分土地與系
    爭鑑定報告所載「甲方案」之位置及面積完全相同，故以系
    爭鑑定報告所載「甲方案」之鑑定結果為計算金錢找補之基
    礎，至於附圖三所示編號22-1、22-2、22-3、23、25部分土
    地，則援引系爭鑑定報告所載「甲方案」之位置大概相同之
    土地價值，亦即每平方公尺10,458元為計算基礎，本院認系
    爭661地號土地以上開基準計算共有人間互相補償之金額，
    尚屬公允，且到場被告除蔡福川之外，均對上開計算基礎均
    無意見，其餘被告則未表示異議(見本院卷五第273、274頁
    及卷六第50頁)，爰依上開計算基礎，按兩造實際受分配土
    地之價值，計算並諭知本件兩造應互相補償之金額如主文第
    5項所示。至被告蔡福川雖陳稱如附圖三所示編號1至6、21
    、22-1、22-2、22-3及23部分土地，均臨復興路，應以每坪
    補償3萬元，其餘部分土地則應以每坪補償2萬元，作為計算
    金錢補償之基準，並提出聯署書云云(見本院卷四第400、40
    9至413頁)，惟被告蔡福川並未能舉證證明上開補償計算基
    準之依據為何，亦未能具體說明並舉證本件援引系爭鑑定報
    告之鑑定結果，計算分割後各筆土地之價值與市價有何不相
    當之情事，其所為片面陳述，自不足採信。　　
(五)系爭660地號土地分割方法：
　1.關於系爭660地號土地之分割方法，兩造同意按如主文第2項
    所示之方法分割（見本院卷五第64頁），本院審酌上開分割
    方案，各共有人受分配土地均屬方整，並接近共有人目前使
    用現況，可避免系爭土地上共有人已興建之建物拆除，以減
    少共有人間之損害，俾利土地及建物發揮最大效益，且被告
    就此分割方法，均未表示反對意見。是本院考量各共有人實
    際占有使用現況、聯外道路位置、分割後土地之完整性、大
    多數共有人意願及經濟價值等一切情狀，認系爭660地號土
    地按如主文第2項所示之方法分割，應屬公平適當，爰依此
    方法分割系爭660地號土地如主文第2項所示。
　2.又系爭660地號土地按如主文第2項所示之方法分割，各共有
    人所受分配之增減面積如附表二「增減面積」欄所示，可知
    部分共有人未受分配，部分共有人受分配之土地，則與原應
    有部分折算之面積有所增減，依上開規定自有金錢補償之必
    要。關於計算金錢補償之標準，原告、被告蔡允居、蔡瑞元
    、蔡泰寶、吳泰林、許連生、蔡陳秀琴、蔡福川、蔡岳龍均
    同意按每平方公尺10,458元為計算基礎(見本院卷五第270、
    271頁)，其餘被告則均未對此表示意見。從而，本院認本件
    以上開基礎計算共有人間互相補償之金額，尚屬公允，爰據
    此計算並諭知本件兩造應互相補償之金額如主文第3項所示
    。
四、末按因共有物分割、經界或其他性質上類似之事件涉訟，由
    敗訴當事人負擔訴訟費用顯失公平者，法院得酌量情形，命
    勝訴之當事人負擔其一部，此據民事訴訟法第80條之1定有
    明文。分割共有物之訴，本質上屬無訟爭性之非訟事件，兩
    造本可互換地位。原告起訴雖於法有據，但被告之應訴實因
    訴訟性質所不得不然，本院認為訴訟費用如均由敗訴當事人
    負擔，顯失公平，而應由兩造依其應有部分之比例分擔，較
    為公允，爰諭知如主文第6項所示。
五、訴訟費用負擔之依據：民事訴訟法第78條、第80條之1、第8
    5條第1項但書。
中　　華　　民　　國　　111 　年　　12　　月　　1 　　日
                  民事第二庭    法　官　俞亦軒
正本係照原本作成。
如對判決上訴，須於判決送達後20日內向本院提出上訴狀，其未
表明上訴理由者，應於提出上訴後20日內向本院補提理由書狀（
均須按他造當事人之人數附繕本）。
如委任律師提起上訴者，應一併繳納上訴審裁判費。
中　　華　　民　　國　　111 　年　　12　　月　　1 　　日
                                書記官　鍾思賢
附表一：屏東縣○○鄉○○段000○000地號土地應有部分整理表
編號 共有人 660地號土地 661地號土地 訴訟費用負擔比例 1 蔡允居　 1/64 5/96 48/1000 2 蔡岳龍 119/288 1/32 78/1000 3 蔡金印 1/9 無應有部分 14/1000 4 蔡瑞元 1/48 125679/0000000 60/1000 5 蔡春法 1/128 17/384 40/1000 6 蔡有龍 1/128 1/128 8/1000 7 蔡陳秀琴 1/48 1/193 7/1000 8 蔡泰山 11/192 1/64 21/1000 9 蔡泰寶 11/192 937/40000 28/1000 10 吳泰林 11/192 937/40000 28/1000 11 蔡泰和 11/192 無應有部分 7/1000 12 李徒 1/36 無應有部分 3/1000 13 許永群 無應有部分 1/27 32/1000 14 許明智 無應有部分 1/27 32/1000 15 許黃秋月 許明吉 許雪鳳 許景信 許辰儀 許佳瑄 (即許進國之承受訴訟人) 無應有部分 1/27 32/1000 16 許新安 無應有部分 1/27 32/1000 17 蔡海進 1/64 1/64 16/1000 18 蔡國興 1/64 1/64 16/1000 19 李石珯 李石城 李錦隆 李阿堂 李金麗 李金葉 李宗財 李仁慈 李梅芳 李梅君 林雅慧 公同共有1/9 無應有部分 14/1000 20 許連生 無應有部分 5/48 91/1000 21 蔡水江 1/288 23/600 34/1000 22 蔡永鴻 無應有部分 23/600 34/1000 23 蔡志坤 無應有部分 23/600 34/1000 24 蔡坤慶 無應有部分 23/1200 17/1000 25 蔡坤和 無應有部分 23/1200 17/1000 26 蔡連益 無應有部分 23/600 34/1000 27 蔡瑞珠 無應有部分 5/54 81/1000 28 蔡棋 無應有部分 1249/40000 27/1000 29 蔡林美麗 無應有部分 5/54 81/1000 30 蔡進明 無應有部分 1205/60000 17/1000 31 蔡福川 無應有部分 1205/60000 17/1000 備註： 1、屏東縣○○鄉○○段000地號土地（面積885.09平方公尺） 2、屏東縣○○鄉○○段000地號土地（面積6360.19平方公尺） 3、蔡福川、蔡進明於訴訟中取得蔡雲明之應有部分，各1205/60000，換算面積為127.73平方公尺。 4、蔡陳秀琴於訴訟中取得蔡瑞元之應有部分中之1/193，換算面積為32.95平方公尺。     
附表二：系爭660土地分割方案（面積：平方公尺） 
編號 共有人 應有部分換算面積 分配位置及面積 分割結果 道路分配比例（即附圖一編號庚部分） 受分配面積總和 增減面積 1 蔡泰山 50.71 如附圖一編號甲所示面積159.28平方公尺 依下列「應有部分比例」維持共有： 蔡泰山： 1/4（換算面積：39.82平方公尺） 蔡泰寶： 1/4（換算面積：39.82平方公尺） 吳泰林： 1/4（換算面積：39.82平方公尺） 蔡泰和： 1/4（換算面積：39.82平方公尺） 11/192（換算面積9.44平方公尺） 49.26 減1.45 2 蔡泰寶 50.71   11/192（換算面積9.44平方公尺） 49.26 減1.45 3 吳泰林 50.71   11/192（換算面積9.44平方公尺） 49.26 減1.45 4 蔡泰和 50.71   11/192（換算面積9.44平方公尺） 49.26 減1.45 5 蔡岳龍 365.72 如附圖一編號乙所示面積299.23平方公尺  依下列「應有部分比例」維持共有： 蔡岳龍： 119/120（換算面積：296.73平方公尺） 蔡水江： 1/120（換算面積：2.5平方公尺） 119/288（換算面積68.06平方公尺） 364.79 減0.93 6 蔡水江 3.07   1/288（換算面積0.57平方公尺） 3.07 無面積增減 7 蔡春法 6.91 如附圖一編號丙所示面積33.76平方公尺 依下列「應有部分比例」維持共有： 蔡春法： 1/6（換算面積：5.62平方公尺） 蔡有龍： 1/6（換算面積：5.62平方公尺） 蔡海進： 1/3（換算面積：11.26平方公尺） 蔡國興： 1/3（換算面積：11.26平方公尺） 1/128（換算面積1.29平方公尺） 6.91 無面積增減 8 蔡有龍 6.91   1/128（換算面積1.29平方公尺） 6.91 無面積增減 9 蔡海進 13.83   1/64（換算面積2.57平方公尺） 13.83 無面積增減 10 蔡國興 13.83   1/64（換算面積2.57平方公尺） 13.83 無面積增減 11 蔡允居 13.83 如附圖一編號丁所示面積11.26平方公尺 單獨所有  1/64（換算面積2.57平方公尺） 13.83 無面積增減 12 蔡金印 98.34 如附圖一編號戊所示面積80.05平方公尺 單獨所有  1/9（換算面積18.29平方公尺） 98.34 無面積增減 13 蔡陳秀琴 18.44 如附圖一編號己所示面積136.81平方公尺 單獨所有  1/48（換算面積3.43平方公尺） 140.24 增121.8 14 蔡瑞元 18.44 未分配  1/48（換算面積3.43平方公尺） 3.43 減15.01 15 李徒 24.59 未分配  1/36（換算面積4.58平方公尺） 4.58 減20.01 16 李石珯、李石城、李錦隆、李阿堂、李金麗、李金葉、李宗財、李仁慈、李梅芳、李梅君、林雅慧 公同共有98.34 未分配  公同共有1/9（換算面積18.29平方公尺） 公同共有18.29 減80.05 
附表三：系爭660土地補償金額表（新台幣/元，小數點以下四捨
五入） 
右列為補償人 蔡陳秀琴 下列為受補償人  蔡泰山 15,164 蔡泰寶 15,164 吳泰林 15,164 蔡泰和 15,164 蔡岳龍 9,726 蔡瑞元 156,974 李徒 209,265 李石珯、李石城、李錦隆、李阿堂、李金麗、李金葉、李宗財、李仁慈、李梅芳、李梅君、林雅慧 共同受領 873,163 總和 1,273,784 
附表四：系爭661地號土地分割方案（方案一，面積：平方公
尺）
編號 共有人 應有部分換算面積 分配位置及面積 分割結果 附圖二編號24-5部分分配比例 附圖二編號25部分分配比例 附圖二編號19部分分配比例 受分配面積總和 增減面積 1 蔡永鴻 243.81 如附圖二編號1所示面積156.09平方公尺；如附圖二編號13所示面積264.5平方公尺 如附圖二編號1部分單獨所有；如附圖二編號13部分依下列「應有部分比例」維持共有：1/5 23/600（換算面積1.16平方公尺） 23/600（換算面積25.57平方公尺） 509/24129（換算面積5.09平方公尺） 208.99 減3 2 蔡坤和 121.9 如附圖二編號2所示面積153.86平方公尺；如附圖二編號13所示面積264.5平方公尺 如附圖二編號2、13部分依下列「應有部分比例」維持共有： 編號2：1/2 編號13：1/10 23/1200（換算面積0.58平方公尺） 23/1200（換算面積12.78平方公尺） 254/24129（換算面積2.54平方公尺） 103.38 減2.62 3 蔡坤慶 121.9 如附圖二編號2所示面積153.86平方公尺；如附圖二編號13所示面積264.5平方公尺 如附圖二編號2、13部分依下列「應有部分比例」維持共有： 編號2：1/2 編號13：1/10 23/1200（換算面積0.58平方公尺） 23/1200（換算面積12.78平方公尺） 254/24129（換算面積2.54平方公尺） 103.38 減2.62 4 蔡連益 243.81 如附圖二編號3所示面積153.89平方公尺；如附圖二編號13所示面積264.5平方公尺 如附圖二編號3部分單獨所有；如附圖二編號13部分依下列「應有部分比例」維持共有：1/5 23/600（換算面積1.16平方公尺） 23/600（換算面積25.57平方公尺） 495/24129（換算面積4.95平方公尺） 206.79 減5.2 5 蔡水江 243.81 如附圖二編號4所示面積153.93平方公尺；如附圖二編號13所示面積264.5平方公尺 如附圖二編號4部分單獨所有；如附圖二編號13部分依下列「應有部分比例」維持共有：1/5 23/600（換算面積1.16平方公尺） 23/600（換算面積25.57平方公尺） 495/24129（換算面積4.95平方公尺） 206.83 減5.16 6 蔡志坤 243.81 如附圖二編號5所示面積153.96平方公尺；如附圖二編號13所示面積264.5平方公尺 如附圖二編號5部分單獨所有；如附圖二編號13部分依下列「應有部分比例」維持共有：1/5 23/600（換算面積1.16平方公尺） 23/600（換算面積25.57平方公尺） 495/24129（換算面積4.95平方公尺） 206.86 減5.13 7 蔡林美麗 588.91 如附圖二編號6所示面積145.91平方公尺；如附圖二編號14所示面積358.9平方公尺 單獨所有 5/54（換算面積2.79平方公尺） 5/54（換算面積61.76平方公尺） 1237/24129（換算面積12.37平方公尺） 504.81 減7.31 8 許明智 235.56 如附圖二編號11所示面積189.19平方公尺 單獨所有 1/27（換算面積1.12平方公尺） 1/27（換算面積24.71平方公尺） 495/24129（換算面積4.95平方公尺） 189.19 減15.63 9 許永群 235.56 如附圖二編號7所示面積241.43平方公尺 單獨所有 1/27（換算面積1.12平方公尺） 1/27（換算面積24.71平方公尺） 495/24129（換算面積4.95平方公尺） 241.43 增36.61 10 許新安 235.56 如附圖二編號8所示面積201.92平方公尺 單獨所有 1/27（換算面積1.12平方公尺） 1/27（換算面積24.71平方公尺） 495/24129（換算面積4.95平方公尺） 201.92 減2.9 11 蔡瑞珠 588.91 如附圖二編號9所示面積240平方公尺；如附圖二編號10所示面積187.98平方公尺 單獨所有 5/54（換算面積2.79平方公尺） 5/54（換算面積61.76平方公尺） 1237/24129（換算面積12.37平方公尺） 427.98 減84.14 12 許黃秋月、許明吉、許雪鳳、許景信、許辰儀、許佳瑄 (即許進國之承受訴訟人) 公同共有 235.56 如附圖二編號12所示面積201.9平方公尺 公同共有 公同共有1/27（換算面積1.12平方公尺） 公同共有1/27（換算面積24.71平方公尺） 公同共有495/24129（換算面積4.95平方公尺） 201.9 減2.92 13 蔡福川 127.74 如附圖二編號15所示面積254.84平方公尺 單獨所有 1205/60000（換算面積0.6平方公尺） 1205/60000（換算面積13.4平方公尺） 248/24129（換算面積2.48平方公尺） 254.84 增143.73 14 蔡海進 99.38 如附圖二編號17所示面積110.53平方公尺 依下列「應有部分比例」維持共有： 蔡海進：1/2 蔡國興：1/2 1/64（換算面積0.47平方公尺） 1/64（換算面積10.42平方公尺） 248/24129（換算面積2.48平方公尺） 55.27 減31.16 15 蔡國興 99.38   1/64（換算面積0.47平方公尺） 1/64（換算面積10.42平方公尺） 248/241298（換算面積2.48平方公尺） 55.26 減31.17 16 許連生 662.52 如附圖二編號16所示面積110.53平方公尺；如附圖二編號23所示面積455.61平方公尺 單獨所有 5/48（換算面積3.14平方公尺） 5/48（換算面積69.48平方公尺） 1361/24129（換算面積13.61平方公尺） 566.14 減9.99 17 蔡春法 281.57 如附圖二編號18所示面積250.92平方公尺  依下列「應有部分比例」維持共有： 蔡春法： 20773/25092 蔡有龍： 4319/25092 17/384（換算面積1.33平方公尺） 17/384（換算面積29.53平方公尺） 619/24129（換算面積6.19平方公尺） 207.73 減37.15 18 蔡有龍 49.69   1/128（換算面積0.24平方公尺） 1/128（換算面積5.21平方公尺） 123/24129（換算面積1.23平方公尺） 43.19 無面積增減 19 蔡岳龍 198.76 如附圖二編號16-1所示面積110.53平方公尺；如附圖二編號24所示面積43.85平方公尺 單獨所有 1/32（換算面積0.94平方公尺） 1/32（換算面積20.85平方公尺） 371/24129（換算面積3.71平方公尺） 154.38 減18.47 20 蔡允居　 331.26 如附圖二編號19-1所示面積178.99平方公尺 單獨所有 5/96（換算面積1.57平方公尺） 5/96（換算面積34.74平方公尺） 11753/24129（換算面積117.53平方公尺） 178.99 無面積增減 21 蔡進明 127.73 如附圖二編號20所示面積181.66平方公尺 單獨所有 1205/60000（換算面積0.6平方公尺） 1205/60000（換算面積13.4平方公尺） 248/24129（換算面積2.48平方公尺） 181.66 增70.56 22 蔡瑞元 414.17 如附圖二編號21所示面積390.12平方公尺 單獨所有 125679/0000000（換算面積1.96平方公尺） 125679/0000000（換算面積43.44平方公尺） 801/24129（換算面積8.01平方公尺） 390.12 增29.95 23 蔡泰山 99.38 如附圖二編號22-3所示面積84.21平方公尺 單獨所有 1/64（換算面積0.47平方公尺） 1/64（換算面積10.42平方公尺） 248/24129（換算面積2.48平方公尺） 84.21 減2.22 24 蔡泰寶 148.98 如附圖二編號22-1所示面積84.2平方公尺 單獨所有 937/40000（換算面積0.7平方公尺） 937/40000（換算面積15.63平方公尺） 248/24129（換算面積2.48平方公尺） 84.2 減45.38 25 吳泰林 148.98 如附圖二編號22-2所示面積84.21平方公尺 單獨所有 937/40000（換算面積0.7平方公尺） 937/40000（換算面積15.63平方公尺） 248/24129（換算面積2.48平方公尺） 84.21 減45.37 26 蔡棋 198.6 如附圖二編號22-4所示面積84.21平方公尺；如附圖二編號24-2所示面積36.37平方公尺；如附圖二編號24-3所示面積36.36平方公尺 單獨所有 1249/40000（換算面積0.94平方公尺） 1249/40000（換算面積20.83平方公尺） 371/24129（換算面積3.71平方公尺） 156.94 減15.77 27 蔡陳秀琴 32.95 如附圖二編號24-1所示面積65.42平方公尺；如附圖二編號24-4所示面積55.68平方公尺 單獨所有 1/193（換算面積0.16平方公尺） 1/193（換算面積3.45平方公尺） 64/24129（換算面積0.64平方公尺） 121.1 增92.46 備註： 1、附圖二編號13部分由蔡永鴻、蔡坤和、蔡坤慶、蔡連益、蔡水江、蔡志坤，按應有部分比例1/5、1/10、1/10、1/5、1/5、1/5，維持共有。 2、附圖二編號2部分由蔡坤和、蔡坤慶按應有部分比例1/2維持共有。          

附表五：系爭661地號土地分割方案（方案三，面積：平方公尺
）
編號 共有人 應有部分換算面積 分配位置及面積 分割結果 附圖三編號27部分分配比例 附圖三編號19部分分配比例 附圖三編號26部分分配比例 受分配面積總和 增減面積 1 蔡永鴻 243.81 如附圖三編號1所示面積156.09平方公尺；如附圖三編號13所示面積264.5平方公尺 如附圖三編號1部分單獨所有；如附圖三編號13部分依下列「應有部分比例」維持共有：1/5 23/600（換算面積25.57平方公尺） 509/24129（換算面積5.09平方公尺） 23/600（換算面積3.94平方公尺） 208.99 減0.22 2 蔡坤和 121.9 如附圖三編號2所示面積153.86平方公尺；如附圖三編號13所示面積264.5平方公尺 如附圖三編號2、13部分依下列「應有部分比例」維持共有： 編號2：1/2 編號13：1/10 23/1200（換算面積12.78平方公尺） 254/24129（換算面積2.54平方公尺） 23/1200（換算面積1.97平方公尺） 103.38 減1.23 3 蔡坤慶 121.9 如附圖三編號2所示面積153.86平方公尺；如附圖三編號13所示面積264.5平方公尺 如附圖三編號2、13部分依下列「應有部分比例」維持共有： 編號2：1/2 編號13：1/10 23/1200（換算面積12.78平方公尺） 254/24129（換算面積2.54平方公尺） 23/1200（換算面積1.97平方公尺） 103.38 減1.23 4 蔡連益 243.81 如附圖三編號3所示面積153.89平方公尺；如附圖三編號13所示面積264.5平方公尺 如附圖三編號3部分單獨所有；如附圖三編號13部分依下列「應有部分比例」維持共有：1/5 23/600（換算面積25.57平方公尺） 495/24129（換算面積4.95平方公尺） 23/600（換算面積3.94平方公尺） 206.79 減2.42 5 蔡水江 243.81 如附圖三編號4所示面積153.93平方公尺；如附圖三編號13所示面積264.5平方公尺 如附圖三編號4部分單獨所有；如附圖三編號13部分依下列「應有部分比例」維持共有：1/5 23/600（換算面積25.57平方公尺） 495/24129（換算面積4.95平方公尺） 23/600（換算面積3.94平方公尺） 206.83 減2.38 6 蔡志坤 243.81 如附圖三編號5所示面積153.96平方公尺；如附圖三編號13所示面積264.5平方公尺 如附圖三編號5部分單獨所有；如附圖三編號13部分依下列「應有部分比例」維持共有：1/5 23/600（換算面積25.57平方公尺） 495/24129（換算面積4.95平方公尺） 23/600（換算面積3.94平方公尺） 206.86 減2.35 7 蔡林美麗 588.91 如附圖三編號6所示面積145.91平方公尺；如附圖三編號14所示面積358.9平方公尺 單獨所有 5/54（換算面積61.76平方公尺） 1237/24129（換算面積12.37平方公尺） 5/54（換算面積9.53平方公尺） 504.81 減0.57 8 許明智 235.56 如附圖三編號11所示面積189.19平方公尺 單獨所有 1/27（換算面積24.71平方公尺） 495/24129（換算面積4.95平方公尺） 1/27（換算面積3.81平方公尺） 189.19 減12.94 9 許永群 235.56 如附圖三編號7所示面積241.43平方公尺 單獨所有 1/27（換算面積24.71平方公尺） 495/24129（換算面積4.95平方公尺） 1/27（換算面積3.81平方公尺） 241.43 增39.3 10 許新安 235.56 如附圖三編號8所示面積201.92平方公尺 單獨所有 1/27（換算面積24.71平方公尺） 495/24129（換算面積4.95平方公尺） 1/27（換算面積3.81平方公尺） 201.92 減0.21 11 蔡瑞珠 588.91 如附圖三編號9所示面積240平方公尺；如附圖三編號10所示面積187.98平方公尺 單獨所有 5/54（換算面積61.76平方公尺） 1237/24129（換算面積12.37平方公尺） 5/54（換算面積9.53平方公尺） 427.98 減77.4 12 許黃秋月、許明吉、許雪鳳、許景信、許辰儀、許佳瑄(即許進國之承受訴訟人) 公同共有235.56 如附圖三編號12所示面積201.9平方公尺 公同共有 公同共有1/27（換算面積24.71平方公尺） 公同共有495/24129（換算面積4.95平方公尺） 公同共有1/27（換算面積3.81平方公尺） 公同共有201.9 減0.23 13 蔡福川 127.74 如附圖三編號15所示面積254.84平方公尺 單獨所有 1205/60000（換算面積13.4平方公尺） 248/24129（換算面積2.48平方公尺） 1205/60000（換算面積2.07平方公尺） 254.84 增145.2 14 蔡海進 99.38 如附圖三編號17所示面積110.53平方公尺 依下列「應有部分比例」維持共有： 蔡海進：1/2 蔡國興：1/2 1/64（換算面積10.42平方公尺） 248/24129（換算面積2.48平方公尺） 1/64（換算面積1.61平方公尺） 55.27 減30.02 15 蔡國興 99.38   1/64（換算面積10.42平方公尺） 248/241298（換算面積2.48平方公尺） 1/64（換算面積1.61平方公尺） 55.26 減30.03 16 許連生 662.52 如附圖三編號16所示面積110.53平方公尺；如附圖三編號23所示面積331.94平方公尺 單獨所有 5/48（換算面積69.48平方公尺） 1361/24129（換算面積13.61平方公尺） 5/48（換算面積10.72平方公尺） 442.47 減126.08 17 蔡春法 281.57 如附圖三編號18所示面積250.92平方公尺  依下列「應有部分比例」維持共有： 蔡春法： 20773/25092 蔡有龍： 4319/25092 17/384（換算面積29.53平方公尺） 619/24129（換算面積6.19平方公尺） 17/384（換算面積4.55平方公尺） 207.73 減33.93 18 蔡有龍 49.69   1/128（換算面積5.21平方公尺） 123/24129（換算面積1.23平方公尺） 1/128（換算面積0.8平方公尺） 43.19 增0.56 19 蔡岳龍 198.76 如附圖三編號16-1所示面積110.53平方公尺；如附圖三編號24所示面積43.85平方公尺 單獨所有 1/32（換算面積20.85平方公尺） 371/24129（換算面積3.71平方公尺） 1/32（換算面積3.22平方公尺） 154.38 減16.19 20 蔡允居　 331.26 如附圖三編號19-1所示面積178.99平方公尺 單獨所有 5/96（換算面積34.74平方公尺） 11753/24129（換算面積117.53平方公尺） 5/96（換算面積5.36平方公尺） 178.99 增3.79 21 蔡進明 127.73 如附圖三編號20所示面積181.66平方公尺 單獨所有 1205/60000（換算面積13.4平方公尺） 248/24129（換算面積2.48平方公尺） 1205/60000（換算面積2.07平方公尺） 181.66 增72.03 22 蔡瑞元 414.17 如附圖三編號21所示面積390.12平方公尺 單獨所有 125679/0000000（換算面積43.44平方公尺） 801/24129（換算面積8.01平方公尺） 125679/0000000（換算面積6.7平方公尺） 390.12 增34.69 23 蔡泰山 99.38 如附圖三編號22-3所示面積68.88平方公尺 單獨所有 1/64（換算面積10.42平方公尺） 248/24129（換算面積2.48平方公尺） 1/64（換算面積1.61平方公尺） 86.88 增1.59 24 蔡泰寶 148.98 如附圖三編號22-1所示面積100平方公尺 單獨所有 937/40000（換算面積15.63平方公尺） 248/24129（換算面積2.48平方公尺） 937/40000（換算面積2.41平方公尺） 100 減27.87 25 吳泰林 148.98 如附圖三編號22-2所示面積100平方公尺 單獨所有 937/40000（換算面積15.63平方公尺） 248/24129（換算面積2.48平方公尺） 937/40000（換算面積2.41平方公尺） 100 減27.87 26 蔡棋 198.6 如附圖三編號22-3所示面積173.62平方公尺 單獨所有 1249/40000（換算面積20.83平方公尺） 371/24129（換算面積3.71平方公尺） 1249/40000（換算面積3.21平方公尺） 173.62 增3.18 27 蔡陳秀琴 32.95 如附圖三編號25所示面積121.1平方公尺 單獨所有 1/193（換算面積3.45平方公尺） 64/24129（換算面積0.64平方公尺） 1/193（換算面積0.53平方公尺） 121.1 增92.83 
附表六：系爭661地號土地補償金額表（新台幣/元，小數點以下
四捨五入）
右列為補償人 蔡永鴻 蔡坤和 蔡坤慶 蔡連益 蔡水江 蔡志坤 蔡林美麗 許永群 許進國 蔡福川 蔡進明 蔡瑞元 蔡泰山 蔡棋 蔡陳秀琴 總和 下列為受補償人                 許明智 1971 180 180 390 418 440 13646 36980 7708 97138 34098 50768 3880 7757 35019 290573 許新安 609 56 56 121 129 136 4218 11431 2383 30027 10540 15693 1199 2398 10825 89821 蔡瑞珠 9747 889 889 1928 2070 2176 67466 182831 38111 480259 168584 251000 19183 38350 173139 0000000 蔡海進 3460 316 316 684 735 772 23943 64886 13525 170443 59830 89079 6808 13610 61446 509853 蔡國興 3460 316 316 684 735 773 23951 64906 13530 170495 59849 89106 6810 13614 61466 510011 許連生 12522 1142 1142 2476 2659 2796 86674 234884 48961 616991 216581 322461 24645 49268 222432 0000000 蔡春法 4331 395 395 856 920 967 29976 81235 16933 213386 74905 111523 8523 17039 76928 638312 蔡有龍 63 6 6 12 13 14 437 1185 247 3112 1092 1626 124 248 1123 9308 蔡岳龍 3808 347 347 753 809 850 26356 71426 14888 187620 65860 98057 7494 14982 67639 561236 蔡允居 419 37 37 84 88 94 2901 7861 1639 20648 7248 10791 825 1650 7444 61766 蔡泰寶 2566 234 234 507 545 573 17758 48123 10031 126410 44374 66067 5050 10094 45572 378138 吳泰林 2566 234 234 507 545 573 17758 48123 10031 126410 44374 66067 5050 10094 45572 378138 總和 45522 4152 4152 9002 9666 10164 315084 853871 177987 0000000 787335 0000000 89591 179104 808605